【裁判字號】    99,中簡,1612
【裁判日期】    990521
【裁判案由】    詐欺
【裁判全文】
臺灣臺中地方法院刑事判決            99年度中簡字第1612號
聲  請  人  臺灣臺中地方法院檢察署檢察官
被      告  乙○○
被      告  己○○
上列被告因詐欺案件，經檢察官聲請簡易判決處刑（99年度偵緝
字第862 號、99年度偵字第9687號），及移送併案審理（99年度
偵字第10215 號），本院判決如下：
    主      文
乙○○幫助意圖為自己不法之所有，以詐術使人將本人之物交付
，累犯，處有期徒刑肆月，如易科罰金，以新臺幣壹仟元折算壹
日。
己○○幫助意圖為自己不法之所有，以詐術使人將本人之物交付
，處有期徒刑月，如易科罰金，以新臺幣壹仟元折算壹日。
    事實及理由
一、犯罪事實：乙○○前因詐欺案件（提供銀行帳戶供詐欺集團
    使用），經臺灣彰化地方法院以98年度簡字第329 號判處有
    期徒刑3 月確定，甫於民國98年8月4日執行完畢。己○○亦
    曾因詐欺案件(提供銀行帳戶供詐欺集團使用)，經本院以97
    年度簡字第1233號判處拘役55日。詎均不知悔改，可預見將
    行動電話門號交由他人使用，可能成為所謂「人頭電話」，
    幫助不法犯罪集團作為行騙社會大眾之聯絡工具，使被害人
    將款項匯入所指定之人頭帳戶內，進而收取贓款及掩飾犯行
    並躲避司法機關之追查，仍不顧他人可能遭受之財產損害危
    險，基於即使發生亦不違反其本意之幫助詐欺取財之不確定
    故意，而為下列之行為：(一)己○○於98年10月25日，與年籍
    不詳綽號「小馬」之成年男子，共同至臺中縣某處之威寶電
    信股份有限公司等5間電信公司，申辦行動電話門號0000000
    000號等之預付卡4 張、無線網卡1張，並以每月新台幣（下
    同）500 元之價格，承租予「小馬」。(二)乙○○依報載，於
    98年10月29日，向威寶電信股份有限公司，申請門號000000
    0000號等6 張易付卡，並旋於同日17時許，在臺中市○○路
    與福星路之交岔路口，將上開6張易付卡，以每張易付卡500
    元之價格，出售予姓名年籍不詳之詐欺集團成員。嗣上開詐
    騙集團成員即分別為下列詐騙之行為：
  (一)在露天拍賣網站上先後刊登拍賣SONY Cyber-shot T700數位
    相機及遊戲機WII 之訊息，並留乙○○、己○○申請之上開
    行動電話門號供聯繫之用。適丁○○、丙○○先後見上開訊
    息後，誤信為真而陷於錯誤，分別以4000元、5500元訂購前
    開網路拍賣之物品，並由丁○○以乙○○、己○○之上開行
    動電話門號、丙○○以乙○○之上開行動電話門號，分別與
    姓名年籍不詳之詐騙集團成員聯繫匯款或確認匯款之事，並
    依詐騙集團成員之指示，於同年11月3 日11時55分許及同日
    21時許，分別由丁○○匯款4000元至尤志明設在臺灣中小企
    業銀行新明分行帳號00000000000 號帳戶內（尤志明業經臺
    灣板橋地方法院判決拘役50日在案），丙○○匯款5500元至
    黃詔泰設在上海商業儲蓄銀行中港分行帳號000-0000000000
    000000號之帳戶內（黃詔泰業經檢察官聲請簡易判決處刑）
    。嗣丁○○與丙○○均因久未收受貨品，始知受騙。
  (二)又在露天拍賣網站上先後刊登拍賣SONY KDL-46W3100液晶電
    視及SONY T77粉色數位相機之訊息，並留乙○○申請之上開
    行動電話門號供聯繫之用。適有戊○○、甲○○先後見上開
    訊息後，誤信為真而陷於錯誤，旋於98年11月3日，分別以1
    萬2000元、4000元訂購前開網路拍賣之物品，並以乙○○之
    上開行動電話門號，與姓名年籍不詳之詐騙集團成員聯繫匯
    款或確認匯款及貨品之事，並依詐騙集團成員之指示，先後
    於同年11月3日15時55分許及11月3日15時20時許，依指示匯
    款至劉孝禹（業經臺灣彰化地方法院檢察署檢察官提起公訴
    ）設在國泰世華銀行前金分行帳號000-000000000000號帳戶
    內。事後因戊○○、甲○○因未收受貨品或收到露天拍賣網
    站之停權通知後，始知受騙。
二、證據名稱：
  (一)被告乙○○、己○○之供述。
  (二)證人即被害人丙○○、丁○○、戊○○、甲○○之證述。
  (三)被害人丙○○、丁○○、戊○○、甲○○之報案及匯款資料
    ；被告乙○○、己○○申請電話之基本資料；尤志明、黃詔
    泰、劉孝禹帳戶基本資料及交易明細表。
三、查被告二人提供行動電話門號供他人作為詐欺犯罪使用，雖
    並未參與上開犯罪之構成要件行為，然其顯係以幫助他人犯
    罪之意思，實行上開犯罪構成要件以外之行為，核其所為，
    係犯刑法第30條第1 項前段、刑法第339條第1項之幫助詐欺
    取財罪。被告二人各以一次提供行動電話門號之行為，供詐
    欺集團行騙多人，為想像競合犯，應從一重處斷。被告乙○○有事實欄所載之前科，有臺灣高等法院被告前案紀錄表在
    卷可稽，其前受有期徒刑之執行完畢後，五年內故意再犯本
    件有期徒刑以上之罪，為累犯，應依法加重其刑。又被告二
    人均僅係幫助他人實行詐欺取財罪，為幫助犯，應依刑法第
    30條第2 項之規定，按正犯之刑予以減輕，被告乙○○部分
    ，並依法先加重後減輕之。爰審酌被告二人率然提供行動電
    話予他人犯罪使用，造成遭受詐騙之人追查贓款及實際犯罪
    行為人發生阻礙，對於社會治安仍具有相當之危害性，及其
    犯罪動機、目的、手段、詐騙金額、智識程度及犯後態度，
    以及被告二人前均有提供銀行帳戶供詐欺集團使用之犯罪前
    科，竟仍再度提供電話供詐欺集團使用，惡性非輕等一切情
    狀，分別量處如主文所示之刑，併均諭知易科罰金之折算標
    準，以示懲儆。
四、移送併辦部分與聲請簡易判決處刑書之犯罪事實具有想像競
    合犯之裁判上一罪關係，為起訴效力所及，本院自當併予審
    理，附此敘明。
五、依刑事訴訟法第449 條第1 項前段、第454 條第1 ，刑法第
    339條第1項、第30條第1項前段、第2項、第55條、第47條第
    1項、第41條第1項前段，刑法施行法第1條之1第1項、第2項
    前段，逕以簡易判決處刑如主文所示。
如不服本簡易判決，得於簡易判決送達之日起10日內，以書狀敘
述理由，向本院提出上訴（須附繕本）。
中    華    民    國    99    年    5     月    21    日
                  臺中簡易庭  法  官  高英賓
上正本證明與原本無異。
                              書記官  司立文
中    華    民    國    99    年    5     月    21    日
附錄論罪科刑法條：
中華民國刑法第339 條
意圖為自己或第三人不法之所有，以詐術使人將本人或第三人之
物交付者，處5年以下有期徒刑、拘役或科或併科1千元以下罰金
。
以前項方法得財產上不法之利益或使第三人得之者，亦同。
前二項之未遂犯罰之。

司法院資訊處製作；財團法人民間司法改革基金會備份。
